# 当期注销唯一子公司期末合并报表如何披露

提问人：奔跑城里 时间：2021-03-26 09:59:00
陈版主您好：
请教，当期注销唯一全资子公司，期末合并报表如何披露？
A公司在三板挂牌， 2020 年度注销唯一全资子公司； 2020 年期初存在合并报表、 2020 年仅合并期初止注销完成日的利润表及现金流量表，期末无合并资产负债表。
因A公司在三板挂牌，合并财务报表期初有数据，期末无数据，系统审核无法通过；
是否可以将合并资产负债表的期末数按照母公司数据列报，并注明该数据为母公司数据？
谢谢！

回答人：chenyiwei
如果系统设置的审核规则如此，那也就只有这样处理了。但仍需在附注中说明期末无子公司，事实上无需编制合并资产负债表。